臺灣屏東地方法院刑事判決　　　　　　　 96年度訴字第733號
公　訴　人　臺灣屏東地方法院檢察署檢察官
被　　　告　甲○○
上列被告因違反毒品危害防制條例案件，經檢察官提起公訴（96
年度毒偵字第916 號），被告於準備程序中先就被訴事實為有罪
之陳述，本院合議庭裁定改依簡式審判程序審理，判決如下：
    主  文
甲○○施用第一級毒品，累犯，處有期徒刑壹年，扣案之第一級
毒品海洛因壹包（含袋重零點貳肆公克）沒收銷燬。
    事  實
一、甲○○前因施用毒品案件，經送觀察、勒戒及強制戒治後，
    由臺灣屏東地方法院檢察署檢察官於民國91年4 月17日以91
    年度戒毒偵字第94號為不起訴處分確定。復因施用毒品案件
    ，經同署檢察官於91年10月11日以91年度毒偵字第897 、92
    3 號提起公訴並聲請強制戒治，強制戒治部分，經本院裁定
    令入戒治處所施以強制戒治，於92年6 月6 日停止強制戒治
    出所，所餘戒治期間付保護管束，嗣於92年11月14日保護管
    束期滿執行完畢；刑責部分，經本院以91年度訴字第765 號
    判處有期徒刑10月確定，於93年9 月30日縮刑期滿執行完畢
    。又於94年間因施用毒品案件，經本院以94年度訴字第428
    號判處有期徒刑1 年4 月確定，甫於95年10月25日縮短刑期
    假釋出監付保護管束，並於95年12月8 日保護管束期滿未經
    撤銷假釋，視為執行完畢。詎其仍不知悔改，復於前揭強制
    戒治執行完畢釋放後5 年內，基於施用第一級毒品海洛因之
    犯意，於96年5 月15日16時許，在屏東縣萬丹鄉○○村○○
    路42號住處，以將海洛因加水再以注射針筒注入體內之方式
    ，施用海洛因1 次。嗣為警於96年5 月18日10時45分許，在
    屏東縣萬丹鄉○○村○○路○○路口查獲，並扣得第一級毒
    品海洛因1 包（含袋重0.24公克），並徵得甲○○同意後採
    集尿液送驗，結果呈嗎啡陽性反應而查知上情。
二、案經屏東縣警察局屏東分局報告臺灣屏東地方法院檢察署檢
    察官偵查起訴。
    理  由
一、本案被告甲○○所犯為死刑、無刑徒刑或最輕本刑為3 年以
    上有期徒刑以外之罪，其於準備程序中就被訴事實為有罪之
    陳述，經法官告知簡式審判程序之旨，並聽取公訴人、被告
    之意見後，本院依刑事訴訟法第273 條之1 第1 項規定，裁
    定由受命法官獨任進行簡式審判程序，合先敘明。
二、上開犯罪事實，業據被告於本院審理時坦承不諱，且被告於
    96年5 月18日經警採其尿液送驗結果，確呈嗎啡陽性反應，
    有正修科技大學超微量研究科技中心96年6 月8 日報告編號
    R00 －0000－000 號檢驗報告、屏東縣警察局屏東分局偵辦
    毒品條例案尿液受檢人真實姓名對照表各1 紙在卷可稽。又
    扣案之白色粉末1 包（含袋重0.24公克），經送請法務部調
    查局鑑驗結果，呈海洛因陽性反應，有法務部調查局96年6
    月17日調科壹字第09623051260 號鑑定書1 紙在卷可佐，足
    證被告上開自白確與事實相符，應可採信。又被告前因施用
    毒品案件，經檢察官以91年度毒偵字第897 、923 號提起公
    訴並聲請強制戒治，強制戒治部分，經本院裁定令入戒治處
    所施以強制戒治，於92年6 月6 日停止強制戒治出所，所餘
    戒治期間付保護管束，嗣於92年11月14日保護管束期滿執行
    完畢；刑責部分，經本院以91年度訴字第765 號判處有期徒
    刑10月確定，於93年9 月30日縮刑期滿執行完畢一情，有臺
    灣高等法院被告前案紀錄表及臺灣屏東地方法院檢察署刑案
    資料查註紀錄表各1 份在卷可稽，是被告於前揭強制戒治執
    行完畢釋放後5 年以內再犯本件施用第一級毒品犯行之事證
    明確，堪以認定，應依法論科。
三、查海洛因係毒品危害防制條例第2 條第2 項第1 款所定之第
    一級毒品，不得非法持有、施用。故核被告所為，係犯毒品
    危害防制條例第10條第1 項施用第一級毒品罪。其於施用海
    洛因前持有海洛因犯行，為其施用之高度行為所吸收，不另
    論罪。又被告前因施用毒品案件，經本院以94年度訴字第42
    8 號判處有期徒刑1 年4 月確定，甫於95年10月25日縮短刑
    期假釋出監付保護管束，並於95年12月8 日保護管束期滿未
    經撤銷假釋，視為執行完畢，有前開被告前案紀錄表可參，
    其於有期徒刑執行完畢後5 年以內故意再犯本件有期徒刑以
    上之罪，為累犯，應依刑法第47條第1 項規定加重其刑。爰
    審酌被告前有毒品前科，有卷附被告前案紀錄表可參，前已
    因施用毒品案件，經送觀察勒戒、強制戒治及受刑事科刑執
    行完畢，仍未戒除施用毒品之惡習，復施用第一級毒品，戕
    害身心甚鉅，惟念其施用毒品乃戕害自己之健康，尚未危及
    他人，本件僅施用1 次海洛因，其犯罪之動機、方法、所生
    損害及生活狀況，及犯後坦承犯行，態度良好等一切情狀，
    量處如主文所示之刑。扣案之上開第一級毒品海洛因1 包（
    含袋重0.24公克），有前開法務部調查局鑑定書附卷可憑，
    已如前述，應依毒品危害防制條例第18條第1 項前段規定併
    予諭知沒收銷燬。
據上論斷，應依刑事訴訟法第273 條之1 第1 項、第299 條第1
項前段，毒品危害防制條例第10條第1 項、第18條第1 項前段，
刑法第11條、第47條第1項，判決如主文。
本案經檢察官潘國威到庭執行職務。
中　　華　　民　　國　　96　　年　　8　　月　　24 　　日
                  刑事第一庭    法  官  黃聖涵
以上正本證明與原本無異。
如不服本判決應於收受本判決送達後十日內向本院提出上訴書狀，
其未敘述上訴理由者，並得於提起上訴後十日內向本院補提理由
書狀（均須按他造當事人之人數附繕本）「切勿逕送上級法院」
中　　華　　民　　國　　96　　年　　8 　　月　　24　　日
                                書記官  蘇雅慧
本件論罪科刑法條：
毒品危害防制條例第10條
施用第一級毒品者，處 6 月以上 5 年以下有期徒刑。
施用第二級毒品者，處 3 年以下有期徒刑。
